臺灣臺中地方法院刑事裁定　　　　　　 100年度聲字第3305號
抗 告 人即
受　刑　人　陳睿龢
上列抗告人因聲請定應執行之刑案件，不服本院中華民國100 年
8 月31日裁定，提起抗告，本院裁定如下：
    主    文
抗告駁回。
    理    由
一、抗告意旨略以：為不服本院100年度聲字第3305號詐欺案件
    而依法提起抗告。
二、按當事人對於法院之裁定有不服者，除有特別規定外，得為
    抗告。抗告期間，除有特別規定外，為5 日，自送達裁定後
    起算；又原審法院認為抗告不合法律上之程式或法律不應准
    許，或其抗告權已經喪失者，應以裁定駁回之，刑事訴訟法
    第403 條第1 項、第406 條前段及第408 條第1 項前段就此
    分別定有明文。又按送達文書，除刑事訴訟法有特別規定外
    ，準用民事訴訟法之規定；又期間之計算，依民法之規定，
    刑事訴訟法第62條、第65條分別定有明文。再按送達於住居
    所、事務所或營業所不獲會晤應受送達人者，得將文書付與
    有辨別事理能力之同居人或受僱人，民事訴訟法第137 條第
    1 項定有明文。故法院文書送達於住居所、事務所或營業所
    ，而不獲會晤應受送達人時，將文書付與有辨別事理能力之
    同居人或受僱人者，與付與應受送達人有同一之效力（最高
    法院83年度臺抗字第11號民事判決要旨參照），又郵務機構
    送達訴訟文書實施辦法第7 條規定：機關、學校、工廠、商
    場、事務所、營業所或其他公私團體、機構之員工或居住人
    ，或公寓大廈之居住人為應受送達人時，郵務機構送達人得
    將訴訟文書付與送達處所內接收郵件人員。前項接收郵件人
    員，視為民事訴訟法第137 條規定之同居人或受僱人（最高
    法院97年度臺抗字第757 號判決意旨參照）。又受公寓大廈
    管理委員會僱用之管理員，其所服勞務包括為公寓大廈住戶
    接收文件，性質上應屬全體住戶之受僱人（最高法院93年度
    臺上字第2251號判決意旨參照），即與民事訴訟法第137 條
    第1 項之受僱人相當。郵政機關之郵差送達文書於住居所、
    事務所或營業所，不獲會晤應受送達人，而將文書付與上開
    公寓大廈管理員者，為合法送達。至該管理員何時將文書轉
    交應受送達人，對已生之合法送達效力不受影響（最高法院
    90年度臺抗字第86號民事裁定意旨參照）。另按以日、星期
    、月或年定期間者，以期間末日之終止，為期間之終止；於
    一定期日或期間內，應為意思表示或給付者，其期日或其期
    間之末日，為星期日、紀念日或其他休息日時，以其休息日
    之次日代之，民法第121 條第1 項、第122 條分別定有明文
    。故關於期間之計算，係連續不間斷算至末日，僅於末日為
    星期日紀念日或其他休息日（如現行週休2 日之星期六），
    始以次日（如遇星期日則再順延1 日）代之。
三、經查：抗告人前因臺灣臺中地方法院檢察署檢察官聲請本院
    定應執行刑案件，經本院於100 年8 月31日以100 年度聲字
    第3305號裁定定應執行刑後，該裁定並於100 年9 月6 日送
    達予抗告人收受，有本院送達證書在卷可稽，而被告抗告期
    間為5 日，自判決書送達之翌日即100 年9 月7 日起算，且
    被告之住所地係在臺中市，無庸扣除在途期間，故計至期間
    末日即100 年9 月11日原已屆滿，惟當日為星期日，且次日
    為放假之民俗節日中秋節，故以再次日即100 年9 月13日代
    之。然抗告人卻遲至100 年9 月15日始向本院提出抗告，此
    有抗告狀及本院於上開抗告狀之公文收狀戳章在卷可參，顯
    已逾5 日之抗告期間，是抗告人之抗告顯然不合法律上程式
    ，且無從補正，自應將抗告人逾期之抗告予以駁回。
四、據上論斷，應依刑事訴訟法第408 條第1 項前段，裁定如主
    文。
中    華    民    國   100    年    9     月    30    日
                  刑事第十九庭  法  官  郭書豪
上正本證明與原本無異。
如不服本裁定，應於送達後五日內，向本院提出抗告狀。(須附
繕本)	
                                書記官  巫惠穎
中    華    民    國   100    年    9     月    30    日